【裁判字號】    98,聲,662
【裁判日期】    981030
【裁判案由】    通知受擔保利益人行使權利
【裁判全文】
臺灣新竹地方法院民事裁定               98年度聲字第662號
聲  請  人  合作金庫商業銀行股份有限公司
法定代理人  乙○○
代  理  人  甲○○
相  對  人  胡峰賓律師即謝李未妹之遺產管理人
上列當事人間因假扣押供擔保強制執行事件，聲請人聲請通知相
對人限期行使權利，本院裁定如下：
    主    文
相對人應於本裁定送達後二十一日內，就其因本院民國八十年度
執全字第三二０號假扣押執行所受之損害，向聲請人行使權利，
並向本院提出為行使權利之證明。
聲請費用由相對人負擔。
    理    由
一、按訴訟終結後，法院得依供擔保人之聲請，通知受擔保利益
    人於一定期間內行使權利並向法院為行使權利之證明，民事
    訴訟法第104條第1項第3款後段定有明文。
二、本件聲請意旨略以：聲請人原名中國農民銀行股份有限公司
    （下稱中國農民銀行），於民國（下同）95年5月1日與合作
    金庫商業銀行股份有限公司（下稱合作金庫）合併，中國農
    民銀行為消滅公司，合作金庫為存續公司，合先敘明。本件
    聲請人與謝其水間清償債務假扣押事件，聲請人前遵本院80
    年度全字第417號假扣押裁定辦理提存在案，後經幾次聲請
    變換提存物，嗣依本院91年度聲字第361號准許變換提存物
    之民事裁定，提供中央政府建設公債86年度甲類第1期債票
    ，面額新臺幣（下同）100萬元四張，面額共計400萬元之擔
    保金，並以本院92年度存字第447號擔保提存事件提存在案
    。茲因聲請人業已具狀撤銷假扣押之裁定及撤回對於謝其水
    之假扣押執行，是本件訴訟業已終結，又謝其水已於96年1
    月6日死亡，而謝李未妹為其唯一繼承人，其餘繼承人均聲
    明拋棄繼承，嗣謝李未妹亦於96年4月16日死亡，其繼承人
    均聲明拋棄繼承，然並未於民法第1177條所規定之期限內召
    集親屬會議選定遺產管理人，聲請人遂依民法第1178條第2
    項之規定，向臺灣苗栗地方法院聲請指定謝李未妹之遺產管
    理人，並經臺灣苗栗地方法院以98年度財管字第18號民事裁
    定指定相對人為謝李未妹之遺產管理人，爰依據民事訴訟法
    第104條第1項第3款後段之規定請求本院通知相對人於一定
    期限內行使權利或向本院為行使權利之證明等語，並提出本
    院92年度存字第447號提存書、96年度裁全聲字第76號民事
    裁定、更正裁定、確定證明、國庫支庫保管品收受證明書、
    撤銷假扣押裁定狀、撤回假扣押執行狀、民事執行處函、臺
    灣苗栗地方法院函文、98年度財管字第18號民事裁定及其確
    定證明書等件為證。
三、經查，聲請人主張上情，業據本院依職權調取本院80年度執
    全字第320號假扣押執行事件、92年度存字第447號擔保提存
    事件、96年度裁全聲字第76號撤銷假扣押事件等卷宗核閱無
    訛，從而，聲請人聲請通知相對人限期行使權利，核與首揭
    規定相符，自應予准許。
中    華    民    國    98    年    10     月    30   日
                  民事第二庭    法  官  楊明箴
以上正本係照原本做成。
如對本裁定抗告須於裁定送達後10日內向本院提出抗告狀，並繳
納抗告費新臺幣1,000元。
中    華    民    國    98    年    10     月    30   日
                                書記官  龔紀亞


司法院資訊處製作；財團法人民間司法改革基金會備份。
